# 请教陈老师，报表日摊余成本问题

提问人：qyqhh2222 时间：2020-02-17 16:40:06
陈老师 您好 请教下 2019 年 8 月 31 日 98 万购买票面5%，实际利率5.745%， 100 万债券，划分为其他权益工具投资。
1 、 2019 年 12 月 31 日摊余成本该怎么计算 是98+（ 98 5.745%）4/12-（ 100 5%）4/12=98.21么2 、假如 2019 年 12 月 31 日，公允价值是 105 ，公允价值变动,105-98.21=6.79么麻烦您帮回答下 谢谢您了

回答人：chenyiwei
在不考虑减值准备因素影响的情况下，期末摊余成本＝本期初始计量金额＋按实际利率法确认的本期利息收入－本期实际收到利息。所以你减去的“-（ 100 5%）4/12”可能并不恰当，应减去在购入后到年末期间实际收到的利息（已包含在初始购买成本中的已宣告支付利息除外）。